臺灣高雄地方法院民事裁定
110年度消債清字第222號
聲　請　人　李晼香　00000000000000000000000000000000000
00000000000000000000000000000000000000000000000000
代　理　人　詹忠霖律師
上列當事人因消費者債務清理事件聲請清算，本院裁定如下：
    主  文
聲請人李晼香自中華民國一一一年四月十三日下午四時起開始清
算程序。
命司法事務官進行本件清算程序。
    理  由
一、聲請意旨略以：伊有不能清償債務情事，前向本院聲請調解
    債務清償方案，惟調解不成立。伊又未經法院裁定開始更生
    程序或許可和解或宣告破產，爰聲請清算等語。
二、按債務人不能清償債務或有不能清償之虞者，得依本條例所
    定更生或清算程序，清理其債務；債務人於法院裁定開始更
    生程序或許可和解或宣告破產前，得向法院聲請清算；法院
    開始清算程序之裁定，應載明其年、月、日、時，並即時發
    生效力；法院開始更生或清算程序後，得命司法事務官進行
    更生或清算程序，必要時得選任律師、會計師或其他適當之
    自然人或法人1人為監督人或管理人，消費者債務清理條例
    （下稱消債條例）第3條、第80條前段、第83條第1項、第16
    條第1項分別定有明文。
三、經查：
  ㈠聲請人前於民國110年7月27日具狀向本院聲請調解債務清償
    方案，經本院110年度司消債調字第354號受理，於110年8月
    23日調解不成立，聲請人於同日以言詞聲請清算等情，業經
    本院依職權調閱上開調解卷宗核閱無訛，並有調解程序筆錄
    可參【本院110年度司消債調字第354號卷（下稱調卷）第38
    至39背面頁】，是以依消費者債務清理條例施行細則第44條
    之3規定，聲請人於前置調解不成立後聲請清算，應屬合法
    。
　㈡聲請人財產、所得
　　聲請人於108年度至109年度均無申報所得，名下僅有出廠已
    逾10年以上之車輛2輛；又聲請人自陳已多年沒工作無收入
    ，自108年7月起迄今有賴其配偶陳耀榮資助每月4,000元生
    活費，未領取補助或給付等情，有如附表所示證據在卷可參
    。另聲請人配偶陳耀榮因負債情況下亦向本院聲請清算程序
    ，並經本院以110年度消債清字第217號受理，依陳耀榮主張
    係與聲請人同住，房屋租金1萬元由其負擔，其每月領取老
    人生活津貼7,759元、住宅租金補貼3,200元、國民年金1,90
    4元，並自108年8月起迄今每月支付聲請人扶養費4,000元等
    情，此亦經本院依職權調卷核閱無誤，則在計算聲請人每月
    償債能力時，暫以其配偶所提供每月扶養費4,000 元作為核
    算其現在償債能力之基礎，應較能反映真實收入狀況。
  ㈢最低生活費
　　聲請人主張每月支出4,000元(無房屋租金)乙情。按債務人
    必要生活費用，以最近1年衛生福利部或直轄市政府所公告
    當地區每人每月最低生活費1.2倍定之，消債條例第64條之2
    第1項定有明文。本院參酌衛福部社會司所公告111年度高雄
    市最低生活費為14,419元，1.2倍即17,303元。又聲請人陳
    稱與配偶共同租屋，由聲請人配偶支付租金，其無房屋費用
    支出，故於計算聲請人個人每月必要生活費時，應扣除房租
    支出所佔比例（約為24.36％）以13,088元為限【計算式：17
    ,303×（1－24.36%）＝13,088】，而聲請人主張每月必要支出
    約4,000元，未逾此金額，應予採計。
  ㈣是否不能清償債務或有不能清償之虞
　　依聲請人每月尚仰賴配偶提供其扶養費4,000元，扣除最低
    生活費支出4,000元後，已無餘額，而聲請人目前負債總額
    為2,817,497元（參調卷第25至26頁、第33頁、第27至28頁
    、第34至36頁、第31至33頁、第29至30頁，包含：台北富邦
    銀行、國泰世華銀行、兆豐銀行、聯邦銀行、遠東銀行、玉
    山銀行、中國信託銀行），更遑論清償債務，堪認聲請人確
    有不能清償債務之情事。
　㈤綜上所述，聲請人向本院聲請清算，應予准許，並命司法事
    務官進行本件清算程序。
四、依消債條例第11條第1 項、第83條第1 項、第16條第1 項，
    裁定如主文。
中　　華　　民　　國　　111 　年　　4 　　月　　13　  日
              　　民事庭　　法　官　賴寶合
以上正本係照原本作成
本裁定不得抗告。
中　　華　　民　　國　　111 　年　　4 　　月　　13　　日
  　                        書記官　胡美儀
附表：【本院110年度消債清字第222號卷(下稱本案卷)】
1.財產及收入狀況說明書（調卷第6頁）。
2.債權人清冊(調卷第7頁)。
3.財團法人金融聯合徵信中心前置協商專用債權人清冊（調卷第
  8至9頁）。
4.信用報告（本案卷第54至55頁）。
5.戶籍謄本（本案卷第66頁）。
6.財政部高雄國稅局108年至109年度綜合所得稅各類所得資料清
  單及總歸戶財產查詢清單（調卷第10至11頁）。
7.勞工保險被保險人投保資料表（調卷第12頁）。
8.社會補助查詢表（本案卷第14至16頁）。
9.商業保險投保資料查詢結果表（本案卷第76至77頁）。
10.存摺（本案卷第78頁）。
11.高雄市政府都市發展局函(本案卷第28至32頁)。
12.勞動部勞工保險局函(本案卷第33至34頁)。
13.勞動部勞動力發展署高屏澎東分署函（本案卷第35頁）。
14.健保查詢（本案卷第65頁）。
15.收入切結書（調卷第13頁)
16.配偶陳耀榮之切結書(本案卷第53頁）。
17.借據(本案卷第82頁)。
18.110年2月20日民事陳報二狀(本案卷第75至78頁)。